臺灣士林地方法院刑事判決　　　　　　　　　　　　　九十一年度易字第六九六號
　　公　訴　人　臺灣士林地方法院檢察署檢察官
　　被　　　告　甲○○
　　　　　　　　丙○○
　　　　　　　　乙○○
　　　　　　　　丁○○
　　　　　　　　己○○
　　　　　　　　庚○○
右列被告因傷害案件，經檢察官提起公訴（九十一年度調偵字第一六四號），本院判
決如左：
    主  文
甲○○傷害人之身體，處拘役肆拾日，如易科罰金以佰元折算壹日。緩刑貳年。
己○○、庚○○共同傷害人之身體，各處有期徒刑貳月，如易科罰金均以佰元折算
壹日。均緩刑貳年。
乙○○共同傷害人之身體，處有期徒刑貳月，如易科罰金以佰元折算壹日。
丁○○共同傷害人之身體，累犯，處有期徒刑月，如易科罰金以佰元折算壹日。
丙○○無罪。
    事  實
一、甲○○與其兄丙○○，於民國九十一年一月三十一日下午二時三十分許，在臺北
    縣三芝鄉古庄村山豬堀二號馬偕護校工地事務所會議室內，邀承包商己○○協調
    新建工程款事宜，過程中，甲○○與己○○一言不合，竟互抓對方胸口衣領，己○○先徒手毆打甲○○臉部，甲○○亦以拳頭回擊，丙○○見狀即將二人推開，
    惟甲○○、己○○二人仍靠在一起互毆，此時陪同己○○前來而在會議室外等候
    之乙○○、丁○○（前曾於八十八年間因傷害案件，經臺灣板橋地方法院以八十
    八年度易字第三四四八號判處有期徒刑三月，復經臺灣高等法院以八十九年度上
    易字第六六四號判決上訴駁回確定，於八十九年八月三十日易科罰金執行完畢）
    、庚○○即進入會議室內，丁○○詎仍不知悔悟，與乙○○、庚○○、己○○基
    於傷害之犯意聯絡，共同出手毆打甲○○、丙○○二人，甲○○亦予以還擊，但
    丙○○遭丁○○、乙○○追打，僅繞著會議室躲避並未還手，致甲○○受有鼻樑
    浮腫約四×三公分、左顳部血腫約三×一‧五公分、左耳後瘀紫約一‧五×○‧
    五公分之傷害；丙○○受有鼻樑挫傷浮腫約二×二公分、左鼻中隔內側紅腫之傷
    害；乙○○受有左耳挫傷紅腫約五×三公分、右顳部浮腫約七×五公分之傷害；
    己○○受有左頰擦裂傷一處約三×○‧三公分、右頰擦裂傷二處各約一‧二×○
    ‧五公分及○‧五×○‧一公分、右頸擦裂傷一處約一‧二×○‧二公分之傷害
    ；庚○○則受有右上臂挫傷約八×五公分等傷害。
二、案經甲○○、丙○○、乙○○、己○○、庚○○訴由臺北縣政府警察局淡水分局
　　報請臺灣士林地方法院檢察署檢察官偵查起訴。
    理  由
壹、有罪部分：
  一、訊據被告甲○○、己○○、庚○○對於上開互毆致傷之事實均已坦承不諱，並
      經證人即當時目擊雙方爭執過程之戊○○到庭結證屬實（參見本院九十一年十
      一月七日審理筆錄），且有現場照片六幀附卷可稽。而甲○○、丙○○、乙○○、己○○、庚○○分別受有如事實欄所載之傷害，亦有公祥醫院出具之診斷
      證明書五紙在卷可資佐憑，事證明確。另被告乙○○、丁○○雖矢口否認有上
      開傷害之犯行，被告乙○○辯稱：伊是進入會議室勸架，僅出手幫忙拉開雙方
      而已云云；被告丁○○則辯以：伊並未打人，且其亦未受傷云云。然查：被告
      乙○○、丁○○確有毆打甲○○及丙○○乙情，已據被害人甲○○、丙○○於
      警訊、偵審中指訴綦詳，核與證人戊○○於本院審理時結證稱：「（問：你是
      否有看到互毆情形？）是。」、「（問：情形如何？）我進去會議室時，甲○○、己○○同時站起來，他們站起來，互抓對方，他們兩個人中間還夾著一個
      丙○○及一位秘書，他們都互相抓住胸口的衣服，這時候丙○○就站起來，後
      來己○○就打了甲○○，甲○○用拳頭回擊，都是打頸部以上位置，丙○○站
      起來將他們兩人推開，在乙○○、丁○○、庚○○進來之前，有一個人站在甲○○後方，將甲○○拉住，丙○○順勢將己○○抱開，可能是沒拉住，己○○
      、甲○○又靠在一起打，突然從外面傳來一聲巨響，是窗戶傳來的聲音，後來
      才知道是瓦斯筒丟擲的聲音，乙○○、丁○○、庚○○要進來，但是門被鎖起
      來，他們進不來，他們就從另外一個房間的門進來，當時甲○○、丙○○正在
      拉扯，我看到乙○○走在前面，加入戰局，我看到他先打丙○○，因為當時丙○○背對他，且最接近他，後來丁○○、庚○○也都加入，但是看不出來他們
      是否出手，丙○○被打後，就一直繞到我這邊，沿路被丁○○、乙○○追著打
      ，我沒有看到他是否有出手，後來我看到丁○○拿椅子打丙○○，丙○○被打
      到角落，走到我這邊來，我擋著丁○○，丁○○將椅子向丙○○丟，椅子丟到
      天花板，打到我，這時候我就沒有看到甲○○那邊的爭執，這整個過程我沒有
      看到丙○○出手。」、「（問：除了丁○○拿椅子丟丙○○外，其他人是否有
      拿何工具打人？）我沒有看到。」（見本院九十一年十一月七日審理筆錄）等
      語情節相符，按證人戊○○與被告等人並無何仇怨，當無構詞誣陷而致身罹偽
      證重罪之可能，且其尚指明被告甲○○確有出手回擊，亦無迴護之情事，其證
      詞堪可採信。被告乙○○、丁○○所辯無非諉卸之詞，顯不足採信。本件事證
      已臻明確，被告甲○○、乙○○、丁○○、己○○、庚○○犯行均洵堪認定，
      應依法論科。
二、核被告甲○○、乙○○、丁○○、己○○、庚○○五人所為，均係犯刑法第二百
    七十七條第一項之傷害罪。被告甲○○先後毆傷乙○○、己○○、庚○○，係基
    於同一傷害犯意下之接續行為，侵害乙○○、己○○、庚○○三人之身體法益，
    係一行為而觸犯數罪名，為同種想像競合犯，依刑法第五十五條之規定，應從受
    害較重之己○○部分處斷。又被告乙○○、丁○○、己○○、庚○○四人間對於
    共同毆打甲○○、丙○○，具有犯意之聯絡及行為之分擔，均為共同正犯。被告
    丁○○前有事實欄所列前案經判處有期徒刑及執行完畢情形，此有臺灣高等法院
    被告全國刑案紀錄表、臺灣高等法院檢察署刑案紀錄簡覆表各一份在卷可按，其
    前受有期徒刑執行完畢，於五年以內再犯本件最重本刑為有期徒刑以上之罪，為
    累犯，應依刑法第四十七條之規定加重其刑。爰審酌被告甲○○、乙○○、丁○○、己○○、庚○○等人之生活狀況、智識程度、因雙方因工程款素有紛爭，一
    言不合之刺激，竟起意傷害對方及傷害之手段，雙方所受傷害之程度及犯罪後被
    告乙○○、丁○○猶飾詞圖卸尚無悔意；被告甲○○、己○○、庚○○尚能坦承
    犯行，態度良好，知所悔改，惟迄今尚未無法達成民事和解等一切情狀，各量處
    如主文所示之刑，並均諭知易科罰金之折算標準，以示懲儆。末查被告甲○○、
    己○○、庚○○前均未曾受有期徒刑以上刑之宣告，有臺灣高等法院被告全國前
    案紀錄表、臺灣高等法院檢察署刑案紀錄簡覆表各一份附卷可稽，因一時短於思
    慮，致觸犯本案犯行，已坦承犯行，顯有悔意，有正當職業，且經此刑之教訓，
    當知所警惕，而無再犯之虞，本院認為前開對渠等所宣告之刑，以暫不執行為適
    當，爰均宣告緩刑二年，以啟自新。
貳、無罪部分：
  一、公訴意旨另略以：被告丙○○亦與被告甲○○基於傷害之犯意聯絡，於上揭時
      地，共同毆打乙○○、己○○、庚○○，致乙○○、己○○、庚○○分別受有
      上述之傷害。因認被告丙○○亦涉有刑法第二百七十七條第一項之傷害罪嫌。
二、本件公訴人認被告丙○○涉有右揭傷害犯行，無非係以被告丙○○之自白、被告
    乙○○、己○○、庚○○、丁○○之指訴及上揭診斷證明書，為其主要論據。訊
    據被告丙○○對於右揭時地與被告己○○發生爭執之事實固不否認，惟堅決否認
    其有傷害之犯行，辯稱：自始至終伊僅被打，並未還手等語。
三、按犯罪事實應依證據認定之，無證據不得推定其犯罪事實。又不能證明被告犯罪
    者，應諭知無罪之判決，刑事訴訟法第一百五十四條第三百零一條第一項分別定
    有明文。另按事實之認定，應憑證據，如未能發現相當證據，或證據不足以證明
    ，自不能以推測或擬制之方法，為裁判基礎；且認定事實所憑之證據，其為訴訟
    上之證明，須達於通常一般之人均不致有所懷疑而得確信者，始得據為有罪之認
    定，倘其證明尚未達到此一程度，而有合理懷疑存在時，尚難為有罪之認定基礎
    ；苟積極之證據不足以為被告事實之認定，即應為被告有利之認定，更不必有何
    有利之證據，最高法院三十年上字第八一六號、四十年臺上字第八六號判例、七
    十六年台上字第四九八六號判例，分別著有明文，可供參酌。
四、經查：
  (一)被告丙○○自警訊、偵查至本院審理時，均矢口否認有何共同傷害之犯行，公訴
    人認被告自白犯罪，顯與事實不符。
  (二)被告乙○○、己○○雖曾指訴確遭被告丙○○毆打；被告庚○○指稱被告丙○○
    與甲○○將己○○壓於牆角毆打之事實，惟被告丁○○供稱：當時場面很混亂，
    大家互毆，伊立於最外面，看不到，無法肯定誰打人，誰勸架（參見本院九十一
    年十一月七日審理筆錄）等語，而被告乙○○、丁○○、庚○○均係己○○之員
    工，所言是否屬實，並非無疑，尚難僅憑渠等之供述及前揭診斷證明書，即遽認
    被告丙○○涉有傷害之犯行。況目擊證人戊○○亦結證稱：整個雙方爭執過程，
    未見被告丙○○動手打人，已如前述，且證人如有心迴護，何以仍指被告甲○○
    確有動手？顯係被告乙○○、己○○、庚○○在互毆過程中，誤以為亦遭被告丙○○毆打，始為前開供述，渠等指述被告丙○○共同傷害云云，應非可採。
  (三)縱上所述，公訴人所舉之證據尚足以證明被告丙○○涉有起訴意旨所指之傷害犯
    行，既不能證明被告犯罪，依法應諭知無罪之判決，以免冤抑。
據上論斷，應依刑事訴訟法第二百九十九條第一項前段、第三百零一條第一項，刑法
第二十八條、第二百七十七條第一項、第五十五條、第四十一條第一項前段、第四十
七條、第七十四條第一款，罰金罰鍰提高標準條例第一條前段、第二條，判決如主文
。本案經檢察官簡靜玉到庭執行職務
中　　　華　　　民　　　國　　九十一　　年　　 十一 　　月　　二十一　　日
                                  臺灣士林地方法院刑事第二庭
                                          法　官
右正本證明與原本無異。
如不服本判決，應於判決送達後十日內，向本院提出上訴狀。
                                          書記官
中　　華　　民　　國　　　八十　　　　年　　　　　　　月　　　　　　　日
